# 租赁合同约定承租方承担税金如何入账

提问人：喝到 CCC 时间：2022-07-03 11:18:36
发行人与房屋出租人（个人）签订长期租赁合同，其中约定相关税金（含房产税、印花税、出租人个税等等）均由承租人进行承担。
每年承租人以出租人名义去税务局办理代开租金发票时，通过倒算得出 租金+税金 总额，进行代开。
由于税收优惠政策的变动等原因，税金金额各年度不确定。
问题：承租人承担的税金部分要参与使用权资产计算吗？

回答人：chenyiwei
由于合同已明确约定所有税费均由承租人承担（包括法定应由出租人承担的税费），可以理解为实质上相当于承租人将相当于税费的金额支付给出租人，并指定该部分金额专用于承租人完税。因此，这部分由出租人承担的税费应纳入使用权资产和租赁负债的计量。
后续如果税收政策发生变化，则视作租赁变更，重新计量剩余期间的使用权资产和租赁负债。
但这部分税费，如果完税凭证的抬头为出租人的，则承租人可能不能税前扣除。

提问人：17865579687 时间：2022-10-14 15:36:32
请教陈版，合同中未明确约定承担房屋租赁的相关税费（城建税、印花税、增值税、个人所得税），但公司实际承担了上述相关税费，是否可以按照实质重于形式原则参照您的此条回答进行处理？谢谢，盼复。

回答人：chenyiwei
因合同中未明确约定税费承担，而最终实际由出租人承担了应由承租人承担的税费的，应计入损益，不适用上述回复。

提问人：17865579687 时间：2022-10-19 09:26:33
感谢陈版的指导，还得麻烦请教您两个问题：
1 、您对此帖回复的”最终实际由出租人承担了应由承租人承担的税费的，应计入损益“是否为公司为出租方下的会计处理？计入损益是否可以将其计入“营业外支出”科目？
2 、合同中未明确约定承担房屋租赁的相关税费（城建税、印花税、增值税、个人所得税），而公司作为承租人实际承担了应由出租人承担的上述相关税费，是否可以按照实质重于形式原则参照您的此帖的前述回答”由出租人承担的税费应纳入使用权资产和租赁负债的计量“进行处理？
谢谢，再次盼复。

回答人：chenyiwei
1 、是。 2 、除非一开始就可以合理预见到这些税费将由本企业代为承担，否则还是建议在承担时计入损益处理。